---
title: "Análisis Mario Kart 8 Deluxe"
output:
  html_document:
    df_print: paged
  pdf_document: default
---

```{r include=FALSE}
library(tidyverse)
library(dplyr, quietly = TRUE)
library(RColorBrewer)
library(rgl)
```
# 1. Datos de Personajes, Karts, Llantas y alas
Primero se recoletó la información de las estadísticas de los personajes, karts,
llantas y alas de Mario Kart 8, y estas se agruparon con aquellos que tuvieran
los mismos valores en todas sus estadísticas
```{r echo=FALSE}
personajes<- read.csv("personajes.csv",encoding = "UTF-8")
karts<- read.csv("karts.csv",encoding = "UTF-8")
llantas<- read.csv("llantas.csv",encoding = "UTF-8")
alas<- read.csv("alas.csv",encoding = "UTF-8")
columnasN<- c("T.Dentro","T.Fuera","Miniturbo","V.Tierra","V.Agua",
              "V.Antigravedad","V.Aire","M.Tierra","M.Agua","M.Antigravedad","M.Aire")
```

## Personajes
```{r echo=FALSE}
colnames(personajes)[1]<- "Clase"
personajes
colnames(personajes)[5:15]<-columnasN
```

## Karts
```{r echo=FALSE}
colnames(karts)[1]<- "Clase"
karts
colnames(karts)[5:15]<-columnasN
```

## Llantas
```{r echo=FALSE}
colnames(llantas)[1]<- "Clase"
llantas
colnames(llantas)[5:15]<-columnasN
```

## Alas
```{r echo=FALSE}
colnames(alas)[1]<- "Clase"
alas
colnames(alas)[5:15]<-columnasN
```

# 2.Análisis de estadísticas
Aunque la pantalla de juego sólo muestra 5 estadísticas, internamente se tienen 13
estadísticas que influyen en el movimiento del personaje:

- Peso: Entre mayor sea el peso, el personaje se moverá una menor distancia cuando
este es empujado por otro personaje
- Aceleración: Entre mayor sea la aceleración, menos tiempo tomará el jugador en
alcanzar su velocidad máxima
- Tracción: Entre mayor sea la tracción, el jugador sufrirá una menor desaceleración 
al momento de salirse de la pista
- Miniturbo: Entre mayor sea el miniturbo, el jugador tomará menos tiempo en cargar
su miniturbo al derrapar y el efecto del miniturbo será más largo
- Velocidad: Entre mayor sea la velocidad, mayor será la velocidad máxima del jugador. 
Esta estadística se divide en 4: Tierra, Agua, Aire y Antigravedad, que se refieren a 
los 4 entornos que se encuentran en el juego, por lo que tiene una difernete velocidad 
máxima en cada entorno
- Manejo: Entre mayor sea el manejo, el jugador podrá maniobrar más cuando derrapa. 
Esta estadística, al igual que la velocidad, se divide en 4 para cada entorno del juego

## 2.1 Estadísticas de Personajes
Las estadísticas de los personajes tienen ciertas tendencias, como se observa en
el gráfico siguiente, donde a grandes rasgos, el peso, la tracción dentro de la pista
y la velocidad están directamente relacionadas entre sí, mientras que la aceleración,
la tracción fuera de la pista, el miniturbo y el manejo están directamente relacionados 
entre sí, y estos 2 grupos de estadísticas están inversamente relacionados entre sí. 
(Entre más oscuro el color, mayor nivel)


```{r echo=FALSE}
personajesm<- personajes[,3:15]
row.names(personajesm)<- personajes$Clase
coul <- colorRampPalette(brewer.pal(8, "Blues"))(25)
heatmap(as.matrix(personajesm),scale="column",col=coul,main=="Estadísticas de personajes", Rowv=NA, Colv = NA, margins = c(8,0))
```


## 2.2 Estadísticas de Karts
Las estadísticas de los karts se muestran en el siguiente gráfico, aunque estos no 
muestran una relación significativa entre ellos. (Entre más oscuro el color, mayor nivel)

```{r echo=FALSE}
kartsm<- karts[,3:15]
row.names(kartsm)<- karts$Clase
coul <- colorRampPalette(brewer.pal(8, "Blues"))(25)
heatmap(as.matrix(kartsm),scale="column",col=coul,main=="Estadísticas de karts",
        Rowv=NA, Colv = NA, margins = c(8,0))
```


## 2.2 Estadísticas de Llantas
Las estadísticas de las llantas se muestran en el siguiente gráfico. Se muestra que 
a grandes rasgos, el peso está directamente relacionado con la tracción y la velocidad 
en tierra, mientras que la aceleración y el miniturbo están directamente relacionados
entre sí, e inversamente relacionados con los anteriores. (Entre más oscuro el color, 
mayor nivel)

```{r echo=FALSE}
llantasm<- llantas[,3:15]
row.names(llantasm)<- llantas$Clase
coul <- colorRampPalette(brewer.pal(8, "Blues"))(25)
heatmap(as.matrix(llantasm),scale="column",col=coul,main=="Estadísticas de llantas",
        Rowv=NA, Colv = NA, margins = c(8,0))
```


## 2.3 Estadísticas de Alas
Las estadísticas de las llantas se muestran en el siguiente gráfico. No hay una relación 
significativa en sus estadísticas, aunque se puede ver que las alas no influye en las 
estadísticas relacionadas al manejo en tierra. (Entre más oscuro el color, mayor nivel)

```{r echo=FALSE}
alasm<- alas[,3:15]
row.names(alasm)<- alas$Clase
coul <- colorRampPalette(brewer.pal(8, "Blues"))(25)
heatmap(as.matrix(alasm),scale="column",col=coul,main=="Estadísticas de alas",
        Rowv=NA, Colv = NA, margins = c(8,0))
```


## 2.4 Estadísticas de Combinación
Con base en la agrupación de estadísticas, hay 16 personajes, 14 karts, 9 llantas, 
4 alas. Por lo tanto, hay 8064 (16 x 14 x 9 x 4) combinaciones distintas. El nivel 
total de una combinación es la suma de las estadísticas de cada componente.

```{r echo=FALSE}
combinaciones<- data.frame("Clase Personajes" = character(),
                           "Personajes"= character(),
                           "Clase Karts" = character(),
                           "Karts" = character(),
                           "Clase Llantas"= character(),
                           "Llantas"= character(),
                           "Clase Alas"= character(),
                           "Alas"= character(),
                           "Peso"=numeric(),
                           "Aceleración"= numeric(),
                           "Tracción Pista"= numeric(),
                           "Tracción Fuera"=numeric(),
                           "Miniturbo"=numeric(),
                           "Velocidad Tierra"=numeric(),
                           "Velocidad Agua"=numeric(),
                           "Velocidad Antigravedad"=numeric(),
                           "Velocidad Aire"=numeric(),
                           "Manejo Tierra"=numeric(),
                           "Manejo Agua"=numeric(),
                           "Manejo Antigravedad"=numeric(),
                           "Manejo Aire"=numeric())
for(i in 1:dim(personajes)[1]){
  for (j in 1:dim(karts)[1]){
    for (k in 1:dim(llantas)[1]){
      for (l in 1:dim(alas)[1]){
        valores<- personajes[i,3:15]+karts[j,3:15]+llantas[k,3:15]+alas[l,3:15]
        combinacion<- data.frame("Clase Personajes" = personajes[i,1],
                                 "Personajes"= personajes[i,2],
                                 "Clase Karts" = karts[j,1],
                                 "Karts" = karts[j,2],
                                 "Clase Llantas"= llantas[k,1],
                                 "Llantas"= llantas[k,2],
                                 "Clase Alas"= alas[l,1],
                                 "Alas"= alas[l,2],
                                 "Peso"=valores[1,1],
                                 "Aceleración"= valores[1,2],
                                 "Tracción Pista"= valores[1,3],
                                 "Tracción Fuera"=valores[1,4],
                                 "Miniturbo"=valores[1,5],
                                 "Velocidad Tierra"=valores[1,6],
                                 "Velocidad Agua"=valores[1,7],
                                 "Velocidad Antigravedad"=valores[1,8],
                                 "Velocidad Aire"=valores[1,9],
                                 "Manejo Tierra"=valores[1,10],
                                 "Manejo Agua"=valores[1,11],
                                 "Manejo Antigravedad"=valores[1,12],
                                 "Manejo Aire"=valores[1,13])
        combinaciones<- rbind(combinaciones,combinacion)
        
      }
    }
  }
}
combinaciones
combinaciones[,2]<-sub(";",", ", combinaciones[,2])
```

Sin embargo, en el juego, no se muestra el nivel tal cual, sino que se hace la conversión 
usando la siguiente tabla:

```{r echo=FALSE}
niveles<- read.csv("niveles.csv",encoding = "UTF-8")
colnames(niveles)[1]<- "Nivel"
niveles
```

Por lo tanto, las estadísticas finales de las combinaciones quedan de la siguiente forma:

```{r echo=FALSE}
combinaciones[,9:21]<- combinaciones[,9:21]*.25+.75 
combinaciones
```

# 3. Análisis Combinaciones
De manera general, se puede observar la distribución del promedio de puntos de las 
estadísticas de todas las combinaciones a través delsiguiente gráfico

```{r echo=FALSE}
combinaciones$promedio<- apply(combinaciones[,c(9:21)],1,mean,na.rm=TRUE)
coul <- colorRampPalette(brewer.pal(8, "Blues"))(11)
hist(x= combinaciones$promedio, main= "Promedio de puntos de las combinaciones",
     xlab="Promedio de puntos", ylab= "Frecuencia", xlim=c(2.8,4), col= coul)
```


Hay 46 combinaciones con un promedio mayor a 3.8, las cuales son:
```{r echo=FALSE}
combinaciones[combinaciones$promedio>= 3.8,]
```

Aunque, dependiendo de las habilidades y experiencia de cada jugador, cada uno 
podría optar por una combinación que tenga o no ciertos atributos

# 3.1 Sin peso

En Mario Kart no son muy comunes los choques entre carros sin los objetos, por lo 
que algunos jugadores podrían prescindir de esta característica, obteniendo estas 
combinaciones

```{r echo=FALSE}
combinaciones$promedio<- apply(combinaciones[,c(10:21)],1,mean,na.rm=TRUE)
coul <- colorRampPalette(brewer.pal(8, "Blues"))(12)
hist(x= combinaciones$promedio, main= "Promedio de puntos sin peso de las combinaciones",
     xlab="Promedio de puntos", ylab= "Frecuencia", xlim=c(2.6,4), col= coul)
```

Sin tomar en cuenta el peso, hay 80 combinaciones con un promedio mayor a 3.8, 
las cuales son:
```{r echo=FALSE}
combinaciones[combinaciones$promedio>= 3.8,]
```

# 3.2 Sin Tracción

Para algunos jugadores con más habilidad, no suelen salirse de la pista, por lo que 
no necesitan un nivel de tracción alto, obteniendo así las siguientes combinaciones:

```{r echo=FALSE}
combinaciones$promedio<- apply(combinaciones[,c(10,13:21)],1,mean,na.rm=TRUE)
coul <- colorRampPalette(brewer.pal(8, "Blues"))(14)
hist(x= combinaciones$promedio, main= "Promedio de puntos sin peso y tracción de
     las combinaciones",xlab="Promedio de puntos", ylab= "Frecuencia", col= coul)
```

Sin tomar en cuenta el peso y la tracción, hay 79 combinaciones con un promedio 
mayor a 3.9, las cuales son:
```{r echo=FALSE}
combinaciones[combinaciones$promedio>= 3.9,]
```


# 3.3 Sin Manejo

Para algunos jugadores, el manejo es indistinto, pues se pueden adaptar a cómo derrapar
con cualquier combinación, obteniendo así las siguientes combinaciones:

```{r echo=FALSE}
combinaciones$promedio<- apply(combinaciones[,c(10,13:17)],1,mean,na.rm=TRUE)
coul <- colorRampPalette(brewer.pal(8, "Blues"))(11)
hist(x= combinaciones$promedio, main= "Promedio de puntos sin peso, tracción y manejo 
     de las combinaciones",xlab="Promedio de puntos", xlim= c(2,4.5),
     ylab= "Frecuencia", col= coul)
```

Sin tomar en cuenta el peso, la tracción y el manejor, hay 16 combinaciones con 
un promedio mayor a 4.3, las cuales son:
```{r echo=FALSE}
combinaciones[combinaciones$promedio>= 4.3,]
```


# 3.4 Velocidad, Aceleración y Miniturbo

Por lo tanto, al final se tienen 3 estadísticas principales, la velocidad, la aceleración 
y el miniturbo. El promedio de estos se obsevó en el gráfico anterior. Sin embargo, 
a partir de este punto, los jugadores podrían preferir una combinación que tuviera mayor 
velocidad que aceleración, mayor aceleración que velocidad, o alguna que los tenga lo 
más equilibrado posible, por lo que se podrían tener unas combinaciones más enfocadas 
a ciertas estadísticas que otras

## Aceleración y miniturbo
En el siguiente diagrama se observa el puntaje de aceleración y miniturbo de todas 
las combinaciones

```{r echo=FALSE}
plot(combinaciones$Aceleración, combinaciones$Miniturbo, pch=18, cex= 2, col= "#6495ED",
     main="Aceleración y Miniturbo", xlab="Aceleración", ylab="Miniturbo")
```

## Velocidades 
En los siguientes diagramas se observa cómo se relacionan las velocidades
```{r echo=FALSE}
plot(combinaciones$Velocidad.Tierra, combinaciones$Velocidad.Agua, pch=18, cex= 2, col= 
       "#6495ED", main="Velocidad en Tierra y Agua", xlab="Tierra ", ylab="Agua")
plot(combinaciones$Velocidad.Tierra, combinaciones$Velocidad.Aire, pch=18, cex= 2, col= 
       "#6495ED",main="Velocidad en Tierra y Aire", xlab="Tierra", ylab="Aire")
plot(combinaciones$Velocidad.Tierra, combinaciones$Velocidad.Antigravedad, pch=18, cex= 2, 
     col= "#6495ED", main="Velocidad en Tierra y Antigravedad", xlab="Tierra", 
     ylab="Antigravedad")
```


## Velocidad y Miniturbo
En el siguiente diagrama se observa el puntaje de velocidad en tierra y miniturbo
de todas las combinaciones

```{r echo=FALSE}
plot(combinaciones$Velocidad.Tierra, combinaciones$Miniturbo, pch=18, cex= 2, col= "#6495ED",
     main="Velocidad en Tierra y Miniturbo", xlab="Velocidad", ylab="Miniturbo")
plot(combinaciones$Velocidad.Agua, combinaciones$Miniturbo, pch=18, cex= 2, col= "#6495ED",
     main="Velocidad en Agua y Miniturbo", xlab="Velocidad", ylab="Miniturbo")
plot(combinaciones$Velocidad.Aire, combinaciones$Miniturbo, pch=18, cex= 2, col= "#6495ED",
     main="Velocidad en Aire y Miniturbo", xlab="Velocidad", ylab="Miniturbo")
plot(combinaciones$Velocidad.Antigravedad, combinaciones$Miniturbo, pch=18, cex= 2, 
     col= "#6495ED",main="Velocidad en Antigravedad y Miniturbo", xlab="Velocidad",
     ylab="Miniturbo")
```


## Aceleración y velocidad
En el siguiente diagrama se observa el puntaje de aceleración y velocidad en tierra 
de todas las combinaciones

```{r echo=FALSE}
plot(combinaciones$Aceleración, combinaciones$Velocidad.Tierra, pch=18, cex= 2, col="#6495ED",
     main="Aceleración y Velocidad Tierra", xlab="Aceleración", ylab="Velocidad")
plot(combinaciones$Aceleración, combinaciones$Velocidad.Agua, pch=18, cex= 2, col="#6495ED",
     main="Aceleración y Velocidad Agua", xlab="Aceleración", ylab="Velocidad")
plot(combinaciones$Aceleración, combinaciones$Velocidad.Aire, pch=18, cex= 2, col="#6495ED",
     main="Aceleración y Velocidad Aire", xlab="Aceleración", ylab="Velocidad")
plot(combinaciones$Aceleración, combinaciones$Velocidad.Antigravedad, pch=18, cex= 2, 
     col="#6495ED",main="Aceleración y Velocidad Antigravedad", xlab="Aceleración", 
     ylab="Velocidad")
```


# 4. Mejores Combinaciones

A partir de los mencionado anteriormente, se pueden tener 3 diferentes tipos de 
combinaciones óptimas:

- Aceleración y Miniturbo: Las combinaciones donde se priorizan estas carcaterísticas 
sirven cuando hay muchas oportunidades de hacer miniturbos (rampas, derrapes), cuando 
es muy alta la velocidad de la carrera (200 cc) acortando el tiempo entre cada curva, 
o cuando el jugador es golpeado muchas veces, por lo que debe alcanzar su veocidad 
máxima rápidamente
- Velocidad: Las combinaciones donde se prioriza esta estadística sirve mucho cuando 
hay pocas oportunidades para hacer miniturbos (rampas, derrapes), cuando es poca la velocidad
de la carrera (50 cc) donde el tiempo entre cada curva es más largo o cuando el jugador no 
es golpeado o no se cae, por lo que no tiene que acelerar para volver a alcanzar su 
velocidad máxima.
- Neutro: Las combinaciones donde se busca un balance entre velocidad, miniturbo 
y aceleración, sirve mucho cuando hay una cantidad media de rampas o derrapes, cuando 
la velocidad de la carrera es media (100 cc o 150 cc) o cuando se tiene una combinación 
de golpes y áreas donde no es golpeado el jugador

Usando un algoritmo KNN se puede buscar las mejores combinaciones que cumplan con 
cierto nivel en todas las estadístcas de cada combinación y encontrar el más cercano 
a esta carcaterística.

## 4.1 Aceleración y Miniturbo

Para una combinación donde se priorizen estas estadísticas, se puede tomar en cuenta:

- Aceleración: 5.75
- Miniturbo: 5.75
- Velocidad Tierra: 1.5
- Velocidad Agua: 2.0
- Velocidad Aire: 3.0 
- Velocidad Antigravedad: 2.0

```{r echo=FALSE}
combinacionesAceMini<- combinaciones
combinacionesAceMini$porcentaje<- 1/(1+(sqrt((5.75-combinacionesAceMini$Aceleración)^2+
                                  (5.75-combinacionesAceMini$Miniturbo)^2+
                                  (1.5-combinacionesAceMini$Velocidad.Tierra)^2+
                                  (2-combinacionesAceMini$Velocidad.Agua)^2+
                                  (3-combinacionesAceMini$Velocidad.Aire)^2+
                                  (2-combinacionesAceMini$Velocidad.Antigravedad)^2)))*100
orden<- order(-combinacionesAceMini$porcentaje)
combinacionesAceMini<- combinacionesAceMini[orden,]
combinacionesAceMini
```


## 4.2 Velocidad

Para una combinación donde se priorizen esta estadística, se puede tomar en cuenta:

- Aceleración: 1
- Miniturbo: 1
- Velocidad Tierra: 5.75
- Velocidad Agua: 4.5
- Velocidad Aire: 4.5
- Velocidad Antigravedad: 5.25

```{r echo=FALSE}
combinacionesVeloci<- combinaciones
combinacionesVeloci$porcentaje<- 1/(1+(sqrt((1-combinacionesVeloci$Aceleración)^2+
                                  (1-combinacionesVeloci$Miniturbo)^2+
                                  (5.75-combinacionesVeloci$Velocidad.Tierra)^2+
                                  (4.5-combinacionesVeloci$Velocidad.Agua)^2+
                                  (4.5-combinacionesVeloci$Velocidad.Aire)^2+
                                  (5.25-combinacionesVeloci$Velocidad.Antigravedad)^2)))*100
orden<- order(-combinacionesVeloci$porcentaje)
combinacionesVeloci<- combinacionesVeloci[orden,]
combinacionesVeloci
```

## 4.3 Neutro

Para una combinación neutra, se puede tomar en cuenta:

- Aceleración: 4.25
- Miniturbo: 4.25
- Velocidad Tierra: 4.25
- Velocidad Agua: 4.25
- Velocidad Aire: 4.25
- Velocidad Antigravedad: 4.25

```{r echo=FALSE}
combinacionesNeutro<- combinaciones
combinacionesNeutro$porcentaje<- 1/(1+(sqrt((4.25-combinacionesNeutro$Aceleración)^2+
                                  (4.25-combinacionesNeutro$Miniturbo)^2+
                                  (4.25-combinacionesNeutro$Velocidad.Tierra)^2+
                                  (4.25-combinacionesNeutro$Velocidad.Agua)^2+
                                  (4.25-combinacionesNeutro$Velocidad.Aire)^2+
                                  (4.25-combinacionesNeutro$Velocidad.Antigravedad)^2)))*100
orden<- order(-combinacionesNeutro$porcentaje)
combinacionesNeutro<- combinacionesNeutro[orden,]
combinacionesNeutro
```

# 5. Forma General

Finalmente, se puede hacer una forma general, donde se puede elegir los parámetros que se 
desean y el programa elige la combinación más cercana a esa opción. E incluso, se puede 
agregar un multiplicador para elegir qué tanto efecto tendrá una estadística sobre la otra

```{r echo=FALSE}
objPeso<- 6
objAceleracion<- 6
objTraccionDentro<- 6
objTraccionFuera<- 6
objMiniturbo<- 6
objVelocidadTierra<- 6
objVelocidadAgua<- 6
objVelocidadAntigravedad<- 6
objVelocidadAire<- 6
objManejoTierra<- 6
objManejoAgua<- 6
objManejoAntigravedad<- 6
objManejoAire<- 6

Objetivos<- c(objPeso, objAceleracion, objTraccionDentro, objTraccionFuera, objMiniturbo,
              objVelocidadTierra, objVelocidadAgua, objManejoAntigravedad, objVelocidadAire,
              objManejoTierra, objManejoAgua, objManejoAntigravedad, objManejoAire)

multiPeso<- 0.5
multiAceleracion<- 1
multiTraccionDentro<- 0
multiTraccionFuera<- 0.5
multiMiniturbo<- 1
multiVelocidadTierra<- 2
multiVelocidadAgua<- 0
multiVelocidadAntigravedad<- 1
multiVelocidadAire<- 0
multiManejoTierra<- 1
multiManejoAgua<- 0
multiManejoAntigravedad<- 0
multiManejoAire<- 0

Multiplicadores<- c(multiPeso, multiAceleracion, multiTraccionDentro, multiTraccionFuera,
                    multiMiniturbo, multiVelocidadTierra, multiVelocidadAgua,
                    multiVelocidadAntigravedad, multiVelocidadAire, multiManejoTierra,
                    multiManejoAgua, multiManejoAntigravedad, multiManejoAire)

condiciones<- data.frame(Objetivos, Multiplicadores)
rownames(condiciones)<- c("Peso", "Aceleración", "Tracción Dentro", "Tracción Fuera",
                         "Miniturbo", "Velocidad Tierra", "Velocidad Agua", 
                         "Velocidad Antigravedad", "Velocidad Aire", "Manejo Tierra",
                         "Manejo Agua", "Manejo Antigravedad", "Manejo Aire")
condiciones
```

```{r echo=FALSE}
combinacionesElegidas<- combinaciones
combinacionesElegidas$porcentaje<- 1/(1+(sqrt((objPeso-combinacionesElegidas$Peso)^2*multiPeso+
      (objAceleracion-combinacionesElegidas$Aceleración)^2*multiAceleracion+
      (objTraccionDentro-combinacionesElegidas$Tracción.Pista)^2*multiTraccionDentro+
      (objTraccionFuera-combinacionesElegidas$Tracción.Fuera)^2*multiTraccionFuera+
      (objMiniturbo-combinacionesElegidas$Miniturbo)^2*multiMiniturbo+
      (objVelocidadTierra-combinacionesElegidas$Velocidad.Tierra)^2*multiVelocidadTierra+
      (objVelocidadAgua-combinacionesElegidas$Velocidad.Agua)^2*multiVelocidadAgua+
      (objVelocidadAntigravedad-combinacionesElegidas$Velocidad.Antigravedad)^2*multiVelocidadAntigravedad+
      (objVelocidadAire-combinacionesElegidas$Velocidad.Aire)^2*multiVelocidadAire+
      (objManejoTierra-combinacionesElegidas$Manejo.Tierra)^2*multiManejoTierra+
      (objManejoAgua-combinacionesElegidas$Manejo.Agua)^2*multiManejoAgua+
      (objManejoAntigravedad-combinacionesElegidas$Manejo.Antigravedad)^2*multiManejoAntigravedad+
      (objManejoAire-combinacionesElegidas$Manejo.Aire)^2*multiManejoAire)))*100
orden<- order(-combinacionesElegidas$porcentaje)
combinacionesElegidas<- combinacionesElegidas[orden,]
combinacionesElegidas
```





